臺灣宜蘭地方法院民事小額判決
110年度羅小字第469號
原      告  黃馨誼  
被      告  林永成  
上列當事人間請求侵權行為損害賠償事件，本院於中華民國111
年3月7日言詞辯論終結，判決如下：
　　主　文
被告應給付原告新臺幣壹仟捌佰陸拾伍元，及自民國一百一十年
十二月七日起至清償日止，按週年利率百分之五計算之利息。
原告其餘之訴駁回。
訴訟費用新臺幣壹仟元由被告負擔十分之三，餘由原告負擔。
本判決第一項得假執行。
　　事實及理由
壹、程序部分
    本件被告經合法通知，未於言詞辯論期日到場，核無民事訴
    訟法第386條各款所列情形，爰依民事訴訟法第436條之23、
    第436條第2項、第385條第1項前段之規定，准原告之聲請，
    由其一造辯論而為判決。
貳、實體部分
一、原告主張：被告於民國110年8月5日8時20分許，駕駛車牌00
    0-0000號車輛，沿宜蘭縣五結鄉五結路3段行駛，適原告亦
    騎乘車牌號碼000-0000號普通重型機車（下稱系爭車輛）沿
    同路段同向行駛於被告上開車輛之右側，嗣被告於行近上開
    路段與光榮北路之交岔路口欲右轉入光榮北路時，竟未打方
    向燈且未禮讓直行車輛先行，且未注意車前狀況即逕自右轉
    ，被告所駕駛上開車輛遂撞擊系爭車輛，造成系爭車輛受損
    ，致系爭車輛之車主陳玥伶因修復系爭車輛支出新臺幣（下
    同）6,950元（工資1,300元、零件費用5,650元）而受有損
    害，陳玥伶嗣將對被告之侵權行為損害賠償請求權讓與原告
    。為此，爰依民法侵權行為及債權讓與之法律關係，提起本
    件訴訟等語，並聲明：被告應給付原告6,950元，及自起訴
    狀繕本送達翌日起至清償日止，按週年利率5%計算之利息。
二、被告經合法通知，未於言詞辯論期日到場，亦未提出書狀為
    任何聲明或陳述。　　
三、得心證之理由：
(一)按「因故意或過失，不法侵害他人之權利者，負損害賠償責
    任。」「債權人得將債權讓與於第三人。」民法第184條第1
    項前段、第294條第1項前段分別定有明文。查原告主張被告
    因過失致陳玥伶所有之系爭車輛受有損害，陳玥伶因修復系
    爭車輛支出6,950元（工資1,300元、零件費用5,650元）之
    費用而受有損害，陳玥伶嗣將此損害賠償債權讓與原告等情
    ，業據原告提出與其所述相符之車輛維修估價單、收據、系
    爭車輛行車執照影本、現場照片、道路交通事故現場圖、債
    權讓與約定書等為據（見本院卷第7-10、37-38、42頁），
    又被告對於原告上開主張之事實，已於相當期間受合法通知
    ，而於言詞辯論期日未到場，亦未提出書狀作何聲明或陳述
    ，依民事訴訟法第280條第3項、第1項之規定，視同自認，
    自應堪信為真實。揆諸前開規定，原告就系爭車輛所受損害
    ，自得向被告請求損害賠償。
(二)再「不法毀損他人之物者，被害人得請求賠償其物因毀損所
    減少之價額。」「負損害賠償責任者，除法律另有規定或契
    約另有訂定外，應回復他方損害發生前之原狀。」「第1項
    情形，債權人得請求支付回復原狀所必要之費用，以代回復
    原狀。」「損害賠償，除法律另有規定或契約另有訂定外，
    應以填補債權人所受損害及所失利益為限。」民法第196條
    、第213條第1項、第3項、第216條第1項分別定有明文。復
    按依民法第196條請求賠償物被毀損所減少之價額，得以修
    復費用為估定之標準，但以必要者為限（如修理材料以新品
    換舊品，應予折舊）（最高法院77年度第9次民事庭會議決
    議㈠意旨參照）。查本件被告因過失行為致系爭車輛受有損
    害，陳玥伶並因修復系爭車輛而支出工資1,300元、零件費
    用5,650元，總計6,950元之修復費用，業如前述，又依行政
    院所頒固定資產耐用年數表及固定資產折舊率之規定，機械
    腳踏車之耐用年數為3年，採定率遞減法計算折舊時，折舊
    率為每年千分之536，而其最後1年度之折舊額，加歷年折舊
    累計額，其總和不得超過該資產成本原額10分之9，亦即採
    用定率遞減法折舊者，最後1年度之未折減餘額等於成本10
    分之1。而查系爭車輛係於104年7月出廠，迄本件車禍發生
    時即110年8月，已6年餘而逾機車之耐用年數，揆諸前開說
    明，其零件部分應扣除折舊費用10分之9，則系爭車輛之零
    件扣除折舊後之修復費用估定為565元，再加計無折舊問題
    之工資費用1,300元，故系爭車輛必要之修復費用合計為1,8
    65元（計算式：565元+1,300元=1,865元），揆諸前揭說明
    ，原告請求被告給付系爭車輛之必要修復費用即1,865元，
    應屬有據。逾此部分之請求，則無理由。
(三)按「給付無確定期限者，債務人於債權人得請求給付時，經
    其催告而未為給付，自受催告時起，負遲延責任。其經債權
    人起訴而送達訴狀，或依督促程序送達支付命令，或為其他
    相類之行為者，與催告有同一之效力。」「遲延之債務，以
    支付金錢為標的者，債權人得請求依法定利率計算之遲延利
    息。」「應付利息之債務，其利率未經約定，亦無法律可據
    者，週年利率為百分之5。」民法第229條第2項、第233條第
    1項前段、第203條分別定有明文。原告對被告之損害賠償請
    求權，為未定給付期限之金錢債權，揆諸前揭規定，原告請
    求被告給付自起訴狀繕本送達被告翌日即110年12月7日（見
    本院卷第14頁）起之法定遲延利息，亦有理由。
四、綜上所述，原告依侵權行為及債權讓與之法律關係，請求被
    告給付1,865元，及自110年12月7日起至清償日止，按年息5
    %計算之利息，為有理由，應予准許。逾此部分之請求，則
    屬無據，應予駁回。
五、本件係就民事訴訟法第436條之8適用小額訴訟程序所為被告
    一部敗訴之判決，依民事訴訟法第436條之20之規定，被告
    敗訴部分應依職權宣告假執行。
六、按適用小額訴訟程序事件法院為訴訟費用之裁判時，應確定
    其費用額，民事訴訟法第436條之19定有明文，爰依後附計
    算書確定本件訴訟費用額如主文第3項所示。
七、訴訟費用負擔之依據：民事訴訟法第79條。 　　
中　　華　　民　　國　　111 　年　　4 　　月　　6 　　日
                  臺灣宜蘭地方法院羅東簡易庭
　　　　　　　　　            法　官　張文愷
以上正本係照原本作成。
對於本件判決如有不服，應於收受送達後20日內向本院提出上訴
書狀，上訴於本院合議庭，並按他造當事人之人數附具繕本。
當事人之上訴，非以判決違背法令為理由不得為之，上訴狀應記
載上訴理由，表明下列各款事項：
㈠原判決所違背之法令及其具體內容。
㈡依訴訟資料可認為原判決有違背法令之具體事實。
如委任律師提起上訴者，應一併繳納上訴審裁判費。
中　　華　　民　　國　　111 　年　　4 　　月　　6 　　日
    　　　　　　　　　　　　　書記官  林恬安
計算書：
項目 金額（新臺幣） 備註 第一審裁判費 1,000元  合計 1,000元